ACORDAO-COMPLETO-2338406

ACÓRDÃO DE RELAÇÃO

ACÓRDÃO DE RELAÇÃO 6345/2019 ATA 25/2019 - PRIMEIRA CÂMARA

Acórdão 6345/2019-TCU-Primeira Câmara
Os Ministros do Tribunal de Contas da União ACORDAM, por unanimidade, com fundamento no art. 26 da Lei nº 8.443/1992 c/c arts. 143, inciso V, alínea "b", e 217 do Regimento Interno/TCU, em:
a) autorizar o pedido formulado pela Sociedade Amigos de Bairro do Conjunto Habitacional Jardim Sapopemba (peça 36) , quanto ao parcelamento da dívida apurada a partir do valor histórico, em 36 (trinta e seis) parcelas mensais, acrescida apenas de atualização monetária, fixando o vencimento da primeira em 15 (quinze) dias, a contar do recebimento da notificação e o das demais, a cada 30 (trinta) dias, alertando o responsável de que, conforme disposto no § 2º do art. 217 do Regimento Interno/TCU, a falta do recolhimento de qualquer parcela importará o vencimento antecipado do saldo devedor;
b) sobrestar o julgamento das contas da Sociedade Amigos de Bairro do Conjunto Habitacional Jardim Sapopemba, nos termos do art. 47, §§ 1º e 2º da Resolução TCU 259/2014, até o pagamento da última parcela do débito ou do eventual vencimento antecipado do saldo devedor;
c) alertar a entidade que, de acordo com o Acórdão 2144/2018-TCU-Plenário, o pagamento antecipado da dívida, atualizada monetariamente, opera sua quitação, mas apenas após o adimplemento do débito e por ocasião do julgamento de mérito destes autos será examinada sua boa-fé.
1. Processo TC-Processo 014.682/2016-8 (TOMADA DE CONTAS ESPECIAL) 
	1.1. Responsáveis: Aparecida da Silva Carvalho (XXX.167.018-XX) ; Carmelo Zitto Neto (XXX.467.488-XX) ; Francisco Prado de Oliveira Ribeiro (XXX.692.008-XX) ; Soc Amigos Bairro Conjun Habitacional JD Sapopemba (52.806.585/0001-35) 
	1.2. Órgão/Entidade: Entidades e Órgãos do Governo do Estado de São Paulo
	1.3. Relator: Ministro Bruno Dantas
	1.4. Representante do Ministério Público: Procurador Marinus Eduardo De Vries Marsico
	1.5. Unidade Técnica: Secretaria de Controle Externo de Tomada de Contas Especial (SecexTCE) .
	1.6. Representação legal: Andreia Maria Teixeira Varella Mariano (236724/OAB-SP) e outros, representando Soc Amigos Bairro Conjun Habitacional JD Sapopemba; Francisco Machado de Luca de Oliveira Ribeiro (97557/OAB-SP) e outros, representando Francisco Prado de Oliveira Ribeiro. 
	1.7. Determinações/Recomendações/Orientações: não há.

Primeira Câmara

Aparecida da Silva Carvalho (XXX.167.018-XX); Carmelo Zitto Neto (XXX.467.488-XX); Francisco Prado de Oliveira Ribeiro (XXX.692.008-XX); Soc Amigos Bairro Conjun Habitacional JD Sapopemba (52.806.585/0001-35)

ACORDAO-COMPLETO-2557244

Acórdão de Relação 9570/2022 - Primeira Câmara

Acórdão de Relação

BRUNO DANTAS

Andreia Maria Teixeira Varella Mariano (236724/OAB-SP) e outros, representando Soc Amigos Bairro Conjun Habitacional JD Sapopemba; Francisco Machado de Luca de Oliveira Ribeiro (97557/OAB-SP) e outros, representando Francisco Prado de Oliveira Ribeiro.

Procurador Marinus Eduardo De Vries Marsico

TOMADA DE CONTAS ESPECIAL (TCE)

Secretaria de Controle Externo de Tomada de Contas Especial (SecexTCE).